# 求助陈老师，关于旅游行业同行推荐收入应当如何确认

提问人：leld 时间：2017-10-26 00:15:45
最近在做一家旅游公司的尽调(以下简称A公司),他们有一种盈利模式是这样. A公司自己有门店会收客人,门店宣传的旅游路线并非自家全部的路线,里边存在一些代其他旅行社宣传的路线(其他旅行社以下简称B公司). 如果顾客选择了B旅行社的路线,并将款项支付给A公司.A公司会将收到的款项(比如5000)其中的4500(一开始A公司与B公司约定价格)支付给B公司,自己赚中间这 500 的差价.由B公司给顾客提供旅游服务. 一开始我将这种业务理解成一个中介服务,收取的 500 作为服务费收入,4500作为往来核算. 可是刚才看了几家类似旅行社的年审报告或者招股说明书,里边会介绍客源存在这种情况,可是分部报告看的话,并没有找到该类收入的明细项.请问这类收入应当确认以差额 500 元作为服务费收入吗? 或者是别的方式? 还有,B公司是否应当将 4500 元确认为收入?500元确认为成本还是销售费用呢?开具销售发票的时候,是以 5000 作为收入,然后 500 作为销售折扣,或者直接开 4500 的发票? 谢谢陈老师,不胜感激.

回答人：chenyiwei
此问题的关键在于：旅游者是否知道实际提供旅游服务的是B公司（例如签订的旅游合同上是否注明），从而向旅游者提供服务的首要义务人是B而不是A。如果是，则A应按净额法确认收入；如果不是，则B相当于是A的分包商，A应按总额法确认收入。